【裁判字號】    88,訴,453
【裁判日期】    890107
【裁判案由】    損害賠償
【裁判全文】
臺灣新竹地方法院民事判決  八十八年度訴字第四五三號
    原      告  丙○○
    被      告  甲○○
                乙○○
右當事人間損害賠償事件，本院判決如左：
    主      文
被告應連帶給付原告新台幣陸拾柒萬貳仟貳佰壹拾伍元暨自民國八十七年十一月十七
日起至清償日止，按年息百分之五計算之利息。
原告其餘之訴及其假執行之聲請均駁回。
訴訟費用由原告負擔十八分之一，餘由被告連帶負擔。
本判決原告勝訴部分於原告以新台幣貳拾貳萬元為被告供擔保後，得為假執行。
    事      實
甲、原告方面
一、聲明：
    被告應連帶給付原告新台幣（下同）七十一萬元及自民國八十七年十一月十七日
    起至清償日止，按年息百分之五計算之利息。
    並願供擔保，請准宣告假執行。
二、陳述：被告甲○○受僱於被告乙○○，於民國八十七年五月五日上午十一時許，
    駕駛堆高機載運磚塊沿新竹市○○路○段四三九巷往彭氏祖祠方向行駛，途經該
    巷十九號前，應注意車前狀況，並隨時採取必要措施，且依當時情況，並無不能
    注意之情形，竟疏於注意，而撞及在該路中人孔施工之原告，致使原告左小腿骨
    折，血管神經韌帶受傷，足踝嚴重輾壓傷併皮肉缺損、踝關節開放骨折脫臼、足
    掌骨第一、第四根開放骨折脫臼與神經血管韌帶肌腱損傷。爰依民法第一百八十
    四條、第一百八十八條及第一百九十三條之侵權行為及僱用人對受僱人之侵權行
    為連帶賠償責任之規定，請求被告連帶賠償以下之金額：
    (1)醫療費部分：原告車禍後，送至台北宏恩醫院，因傷勢嚴重，故自八十七年五
      月五日起住院至同年六月三十日止。醫療費用為三十四萬二千二百十五元，被
      告應連帶給付。
    (2)減少工資部分：原告係在展祥電信公司擔任施工人員，自八十七年五月五日車
      禍起，有六個月無法工作，原告之工資為每日一千五百元，共計損失二十七萬
      元。
    (3)精神慰撫金部分：原告於車禍後，幸經及時送醫始免於難，住院期間更受無形
      之痛苦，故向被告請求連帶給付慰撫金十萬元。
三、證據：提出收據、工作證明、薪資證明及診斷證明書各一紙為證。
乙、被告方面
一、聲明：
    原告之訴及其假執行之聲請均駁回。
二、陳述：
    （一）被告甲○○於最後言詞辯論期日未到場，據其以前到場陳述略為：伊固不
          否認曾於上揭時地發生侵權行為致原告受有前述傷害。
    （二）被告乙○○亦不否認上述侵權之時，被告甲○○為伊所僱用。
    惟渠均辯稱原告所主張之金額過高，無力清償。
丙、本院依職權調閱台灣新竹地方法院八十七年竹交簡字第八號卷宗。
    理      由
壹、程序部分：
（一）按訴狀送達後，原告不得將訴變更或追加他訴，但經被告同意或不甚妨害被告
      之防禦及訴訟之終結者，不在此限，民事訴訟法第二百五十五條第一項定有明
      文。經查：本件原告起訴雖以東巨貨運公司為被告，惟訴訟之進行均由被告乙
      ○○出庭應訊，故原告因被告乙○○為實際僱用被告甲○○之人而予以追加，
      本不須另行蒐集新訴訟資料，得認為不甚礙被告乙○○之防禦及訴訟之終結，
      參以被告乙○○亦不反對原告為訴之追加，並為本件之言詞辯論，核之首揭法
      條，原告訴之追加自屬合法，先予敘明。
（二）被告甲○○受合法通知，無正當理由，未於最後言詞辯論期日到場，核無民事
      訴訟法第三百八十六條所列各款情形，爰依原告聲請，由其一造辯論而為判決
      。
貳、實體部分：
一、本件原告主張被告甲○○受僱於被告乙○○，於民國八十七年五月五日上午十一
    時許，駕駛堆高機載運磚塊沿新竹市○○路○段四三九巷往彭氏祖祠方向行駛，
    途經該巷十九號前，應注意車前狀況，並隨時採取必要措施，且依當時情況，並
    無不能注意之情形，竟疏於注意，而撞及在該路中人孔施工之原告，致使原告左
    小腿骨折，血管神經韌帶受傷，足踝嚴重輾壓傷併皮肉缺損、踝關節開放骨折脫
    臼、足掌骨第一、第四根開放骨折脫臼與神經血管韌帶肌腱損傷。爰依民法侵權
    行為及僱用人對受僱人之侵權行為連帶賠償責任之規定，請求被告連帶賠償醫療
    費用、工作損失費用及精神慰撫金等情。被告甲○○固不否認曾於上揭時地發生
    侵權行為致原告受有損害，被告東巨公司亦不否認前述侵權行為發生之時，被告
    甲○○為其所僱用，惟均以賠償金額過高，無力清償等語，資為抗辯。
二、經查原告主張被告甲○○受僱於被告乙○○，於民國八十七年五月五日上午十一
    時許，駕駛堆高機載運磚塊沿新竹市○○路○段四三九巷往彭氏祖祠方向行駛，
    途經該巷十九號前，撞及在該路中人孔施工之原告，致使原告左小腿骨折，血管
    神經韌帶受傷，足踝嚴重輾壓傷併皮肉缺損、踝關節開放骨折脫臼、足掌骨第一
    、第四根開放骨折脫臼與神經血管韌帶肌腱損傷之事實，均為被告所不否認，自
    堪信為真實。且依當時情形，被告又無不能注意，竟疏未注意，而撞及原告等情
    ，亦據本院依職權調閱台灣新竹地方法院八十七年度竹交簡第八號卷為證，是被
    告顯有過失甚明。
三、按受僱人因執行職務，不法侵害他人之權利者，僱用人與受僱人應負連帶損害賠
    償責任，民法第一百八十八條第一項定有明文。本件被告甲○○係被告乙○○之
    受僱人，被告甲○○駕駛堆高機肇事，自屬執行職務不法侵害原告之權利，依據
    上開證明，被告自應連帶負責。
四、原告請求被告賠償之範圍是否准許，分述如左：
    (1)醫療費用：原告主張因被告侵權受傷後，共支付醫療費三十四萬二千二百一十
      五元，業經提出宏恩醫院收據一紙在卷足憑，故原告此部分之請求，應予准許
      。
    (2)工作損失：原告原係在展祥電信公司擔任施工人員，自該侵權出院後，仍需休
      養半年，無法工作。原告原先之工資為一日一千五百元，故共計損失二十七萬
      元，有宏恩醫院診斷證明書及展祥電信有限公司員工薪資表卷附可證，故此部
      分之請求，亦屬有據。
    (3)慰撫金：原告請求慰撫金十萬元，本院斟酌兩造之身分、地位、資力、加害程
      度及原告傷重之痛等情，認為慰撫金額應以六萬元為當。
綜上所述，原告所得請求之金額為六十七萬二千二百一十五元。
五、故被告應連帶給付原告六十七萬二千二百一十五元及自八十七年十一月十七日起
    至清償日止之法定遲延利息。逾此部分之請求即非有理，應予駁回。
六、原告陳明願供擔保請准宣告假執行，經核原告勝訴部分均無不合，爰酌定相當之
    擔保金額，併准許之。至於原告敗訴部分，其假執行之聲請已失所附麗，應併駁
    回。
據上論結，本件原告之訴為一部有理由，一部無理由，依民事訴訟法第七十九條但書
、第八十五條第二項、第三百九十條第二項、第三百九十二條，判決如主文。
中      華      民      國    八十九    年      一      月      七      日
                                  臺灣新竹地方法院民事第一庭
~B審判長法官  鄧振球
~B法      官  鄭政宗
~B法      官  彭淑苑
右為正本係照原本作成。
如對本判決上訴，須於判決送達後廿日內向本院提出上訴狀。
~B法院書記官  洪木志
中      華      民      國    八十九    年      一      月      七      日


司法院資訊處製作；財團法人民間司法改革基金會備份。
